臺灣彰化地方法院刑事判決　　　　　　　　　　　　九十三年度訴字第一五三號
　　公　訴　人　臺灣彰化地方法院檢察署檢察官
　　被　　　告　甲○○
右列被告因違反毒品危害防制條例案件，經檢察官提起公訴（九十三年度毒偵字第二
二一四號），及移
程序中就被訴事實為有罪之陳述，經本院裁定依簡式審判程序審理，判決如左：
    主  文
甲○○連續施用第一級毒品，累犯，處有期徒刑玖月。
    事  實
一、甲○○前於民國九十二年三月四日，因竊盜案件，經本院以九十一年度易字第一
    二五０號判處有期徒刑六月確定，甫於同年五月二十七日易科罰金執行完畢。又
    其曾於九十一年間，因施用第一級毒品案件，經本院裁定送觀察、勒戒後，認無
    繼續施用毒品之傾向，於九十一年八月二日執行完畢釋放後，由臺灣彰化地方法
    院檢察署檢察官於同日以九十一年度毒偵緝字第二一八號為不起訴處分。詎其仍
    不知悔改，於前開觀察、勒戒處分執行完畢釋放後五年內再基於施用第一級毒品
    海洛因之概括犯意，自九十三年四月初某日起至同年十月八日二十時許止，在其
    位於彰化縣和美鎮○○里○○路六巷五號住處，以將海洛因摻入香菸點燃後吸食
    之方式，連續施用第一級毒品海洛因多次，施用時間不固定。嗣於九十三年四月
    三十日凌晨一時三十八分許，其因係列管毒品人口，經警定期調驗採集尿液送驗
    ，結果呈鴉片類陽性反應（嗎啡及可待因均呈陽性反應）；同年七月十八日十三
    時許，警方在彰化縣彰化市○○里○○街四十四巷一號執行搜索時，因同時在場
    ，經其同意後採尿送驗，結果呈嗎啡陽性反應；又甲○○經檢察官提起公訴後，
    因傳拘無著，經本院發布通緝後，始於九十三年十月九日十一時許，在彰化縣彰
    化市○○路與成功路口為警緝獲，同日經本院羈押於台灣彰化看守所，於入所時
    經採其尿液送驗，檢驗結果其鴉片類檢測呈陽性反應，始查悉上情。
二、案經彰化縣警察局和美分局報請臺灣彰化地方法院檢察署檢察官偵查起訴及移送
    併案審理。
    理  由
一、右開事實，業據被告甲○○於本院審理時坦承不諱，且被告於九十三年四月三十
    四日、同年七月十八日為警查獲或經其同意後採集之尿液，經送詮昕科技股份有
    限公司、彰化縣衛生局檢驗結果，呈鴉片類陽性反應（嗎啡及可待因均呈陽性反
    應）或嗎啡陽性反應，此有詮昕科技股份有限公司及彰化縣衛生局各於九十三年
    五月十二日、同年七月二十六日分別出具之濫用藥物尿液檢驗報告、煙毒尿液檢
    驗成績書各一紙附卷可稽，又被告於通緝到案後，經本院於九十三年十月九日送
    臺灣彰化看守所執行羈押時採集之尿液，經送詮昕科技股份有限公司檢驗結果，
    結果亦呈鴉片類陽性反應，此亦有臺灣彰化看守所檢體採收紀錄表及詮昕科技股
    份有限公司九十三年十月十六日出具之濫用藥物尿液檢驗報告一紙在卷可佐，被
    告自白核與事實相符。又被告前於九十一年間，因施用第一級毒品案件，經本院
    裁定送觀察、勒戒後，認無繼續施用毒品之傾向，於九十一年八月二日執行完畢
    釋放後，由臺灣彰化地方法院檢察署檢察官於同日以九十一年度毒偵緝字第二一
    八號為不起訴處分等情，有前開不起訴處分書、臺灣彰化地方法院檢察署刑案資
    料查註紀錄表及臺灣高等法院被告全國前案紀錄表各一份附卷可據，被告於上述
    觀察、勒戒處分執行完畢釋放後，五年內再施用第一級毒品，本件事證明確，被
    告右揭犯行，洵堪認定，應予依法論科。
二、核被告所為，係犯毒品危害防制條例第十條第一項之施用第一級毒品罪。被告於
    施用前持有第一級毒品海洛因之低度行為，應為施用之高度行為所吸收，不另論
    罪。被告先後多次施用犯行，時間緊接，顯係基於概括之犯意，觸犯構成要件相
    同之罪名，應依連續犯論以一罪，並加重其刑。又被告除起訴書所載九十三年四
    月三十日凌晨一時三十八分回溯七十二小時（即前三日）內某時該次施用犯行以
    外，其餘之施用犯行雖未經起訴（含臺灣彰化地方法院檢察署九十三年度毒偵字
    第三一四四號移送併案審理部分），然因與已起訴部分具連續犯之裁判上一罪關
    係，為起訴效力所及，基於審判不可分，本院自得一併審理。末查，被告前於九
    十二年三月四日，因竊盜案件，經本院以九十一年度易字第一二五０號判處有期
    徒刑六月確定，甫於同年五月二十七日易科罰金執行完畢，有臺灣彰化地方法院
    檢察署刑案資料查註紀錄表及臺灣高等法院被告全國前案紀錄表各一份附卷可參
    ，其受此有期徒刑執行完畢後，五年以內再犯有期徒刑以上之罪，應依累犯規定
    遞加重其刑。爰審酌被告之品行、犯罪之動機、目的、施用毒品係自戕身心，且
    曾因施用毒品而送觀察、勒戒處分，猶不知悔改，未能戒除毒癮，竟又再度施用
    第一級毒品，顯乏禁絕毒害之決心暨其犯後尚知坦承犯行等一切情狀，量處如主
    文所示之刑，以示懲儆。
據上論斷，應依刑事訴訟法第二百七十三條之一第一項、第二百九十九條第一項前段
，毒品危害防制條例第十條第一項，刑法第十一條前段、第五十六條、第四十七條，
判決如主文。
本案經檢察官賴志盛到庭執行職務。
中　　　華　　　民　　　國　　　九十三　　　年　　　十一　　月　　十　　日
                                臺灣彰化地方法院刑事第二庭
                                    法      官  王義閔
右正本證明與原本無異。
如不服本判決，應於判決送達後十日內，向本院提出上訴狀( 須附繕本 )。
                                      法院書記官  詹國立
中　　　華　　　民　　　國　　　九十三　　　年　　　十一　　月　　十　　日
